【裁判字號】    99,上易,127
【裁判日期】    990930
【裁判案由】    詐欺
【裁判全文】
臺灣高等法院花蓮分院刑事判決       99年度上易字第127號
上  訴  人
即  被  告  甲○○
上列上訴人因詐欺案件，不服臺灣臺東地方法院中華民國99年7
月8日98年度易字第343號第一審判決（起訴及移送併辦案號：臺
灣臺東地方法院檢察署98年度偵字第2098及5215號），提起上訴
，本院判決如下：
    主  文
上訴駁回。
    理  由
一、按不服地方法院之第一審判決而上訴者，應向管轄第二審之
    高等法院為之。上訴書狀應敘述具體理由；第二審法院認為
    上訴書狀未敘述理由者，應以判決駁回之，刑事訴訟法第
    361條第1項、第2項、第367條前段，分別定有明文。所謂不
    服第一審判決之具體理由，必係依據卷內既有訴訟資料或提
    出新事證，指摘或表明第一審判決有何採證認事用法或量刑
    等足以影響判決本旨之不當或違法，而構成應予撤銷之具體
    事由，始克當之；倘僅泛言原判決認定事實錯誤、違背法令
    、量刑失之過重或輕縱，而未依上揭意旨指出具體事由，或
    形式上雖已指出具體事由，該事由縱使屬實，亦不足以認為
    原判決有何不當或違法者，皆難謂係具體理由，俾與第二審
    上訴制度旨在請求第二審法院撤銷、變更第一審不當或違法
    之判決，以實現個案救濟之立法目的相契合（最高法院著有
    97年度台上字第892號判決可參）。
二、本件被告上訴意旨雖謂：伊從未向高雅蕙收購人頭帳戶，賣
    給他人實施詐騙別人金錢；又伊持有之中國信託、富邦銀行
    、臺北國際商業銀行之帳戶，係於同一時間賣給詐騙集團，
    而臺北國際商業銀行帳戶部分，業經原審法院以98年度東簡
    字第423號刑事簡易判決判處有期徒刑6月確定，依法不能再
    針對同一行為判處上訴人有罪云云。惟查被告確有以新台幣
    2千元，向高雅蕙收購中國信託商業銀行花蓮分行帳戶之存
    摺、提款卡及密碼，而後交予詐欺集團成員；又被告持有之
    中國信託、富邦銀行帳戶資料，並非連同臺北國際商業銀行
    之帳戶資料於同一時間賣給詐騙集團等情，業經原判決詳予
    論述所憑之依據及認定之理由(詳見原判決理由貳之一、二
    所述)，並對被告所為辯詞之如何不足採信，依據卷內資料
    詳予指駁及說明。被告上訴，仍執前詞否認犯罪或辯以同一
    案件，並未提出新事證，指摘或表明第一審判決有何採證認
    事，足以影響判決本旨之不當或違法，而構成應予撤銷之具
    體事由。揆諸上開說明，其上訴自不合法律上之程式，且無
    從命補正，應予駁回，並不經言詞辯論為之。
據上論斷，應依刑事訴訟法第367條前段、第372條，判決如主文
。
中    華    民    國    99    年    9     月    30    日
                    刑事庭審判長法  官  謝志揚
                                法  官  張健河
                                法  官  林慶煙
以上正本證明與原本無異。
本件不得上訴。
中    華    民    國    99    年    9     月    30    日
                                書記官  林明智

司法院資訊處製作；財團法人民間司法改革基金會備份。
